臺灣屏東地方法院刑事裁定
111年度訴字第352號
公  訴  人  臺灣屏東地方檢察署檢察官
聲  請  人
即  被  告  李睿綻



指定辯護人  李建宏律師（義務辯護）
上列聲請人即被告因違反槍砲彈藥刀械管制條例等案件，經檢察
官提起公訴（111年度偵字第1304、3847、4444號），聲請具保
停止羈押，本院裁定如下：
    主  文
聲請駁回。
    理  由
一、聲請意旨略以：聲請人即被告李睿綻（下稱被告）已坦認事
    實，前因會客得知全家人均已確診，因擔心家中遭遇，聲請
    准予具保停止羈押等語。
二、按被告及得為其輔佐之人或辯護人，得隨時具保，向法院聲
    請停止羈押，刑事訴訟法第110條第1項定有明文。然法院准
    許上開具保停止羈押之聲請，其要件應以被告雖有刑事訴訟
    法第101條第1項各款或第101條之1第1項各款所示之羈押原
    因，但已無羈押之必要，或另有同法第114條各款所示之情
    形，始得為之；倘被告仍具法定羈押原因而有羈押之必要，
    復查無同法第114條各款所示不得駁回具保聲請停止羈押之
    情形者，法院即不應准許具保停止羈押。
三、前經本院訊問被告、指定辯護人在場為被告辯護，並參酌卷
    證資料後，認被告涉犯槍砲彈藥刀械管制條例第8條第4項之
    非法持有制式空氣槍、刑法第135條第1項之妨害公務執行、
    同法第138條之毀損公務員職務上掌管之物品、同法第277條
    第1項傷害、同法第305條之恐嚇危害安全、同法第354條之
    毀損他人物品等罪嫌疑重大。被告遭查獲時有妨害公務之情
    形，並自承已成功脫逃，有事實足認為有逃亡之虞，有刑事
    訴訟法第101條第1項第1款所列情形，復有羈押之必要，於
    民國111年6月2日予以羈押在案。
四、茲被告以上開事由向本院聲請具保停止羈押。經查，被告就
    前開犯嫌於偵查、本院準備程序中均坦承在卷，核與證人即
    告訴人吳家宏、唐誌謙、周世文於警詢及偵查中具結證述、
    證人即警員鍾秉宏、劉家暐於警詢及偵查中具結證述情節相
    符，復有警員111年1月15日偵查報告1紙、屏東縣政府警察
    局內埔分局龍泉派出所勤務分配表暨登記簿1份、員警工作
    紀錄簿1紙、高雄榮民總醫院屏東分院診斷證明書、屏基醫
    療財團法人屏東基督教醫院診斷證明書各1紙、屏東縣政府
    警察局內埔分局搜索扣押筆錄暨扣押物品目錄表1份、車輛
    詳細資料報表1紙、現場蒐證暨扣案物品照片21張、遭毀損
    之酒精感知器照片1張、自願受搜索同意書1紙、屏東縣政府
    警察局屏東分局搜索扣押筆錄暨扣押物品目錄表1份、現場
    監視器影像擷圖4張、手機畫面擷圖1張、檢察官勘驗筆錄1
    份、押當車輛借用切結書、屏東縣當鋪公會當票各1紙、「
    中信當鋪」現場暨遭毀損物品照片29張、屏東縣政府警察局
    屏東分局111年5月5日屏警分偵字第11132049100號函暨「中
    信當鋪」現場測量照片12張、通聯紀錄1份等在卷可憑；復
    扣案之空氣槍1支（槍枝管制編號0000000000號），經送請
    內政部警政署刑事警察局鑑定結果略以：送鑑空氣槍1支（
    槍枝管制編號0000000000號），認係口徑7.62mm制式空氣槍
    ，為土耳其HATSAN製BLITZ型，以釋放汽缸內氣體（預先灌
    氣）為發射動力，經以鉛彈測試3次，其中鉛彈最大發射速
    度其為137.5公尺/秒，換算其單位面積動能為66.02焦耳/平
    方公分等情，有該局111年3月11日刑鑑字第1110013202號鑑
    定書1份在卷可按，足認被告所涉上開犯罪之嫌疑重大。又
    被告於111年1月14日遭查獲時有逃逸、拒捕、攻擊員警等情
    形，且脫逃後為警包圍攔查，仍與員警持續對峙，並作勢攻
    擊，經員警對空鳴槍6發後，始合力制伏，有111年1月15日
    員警偵查報告在卷可查（警0400卷第2頁），有事實足認為
    有逃亡之虞。被告持有具殺傷力之空氣槍於111年1月14日遭
    查獲後，又於111年4月6日另持其他不具殺傷力之空氣槍涉
    犯恐嚇、毀損罪嫌，綜觀被告前開犯嫌，不僅危害社會治安
    情節非輕，且漠視國家公權力之執行，並侵害執行公務人員
    之生命、身體安全，所展現法敵對意識甚為強烈，參酌本案
    訴訟進行之程度，並權衡國家刑事司法權之有效行使、社會
    秩序及公共利益、被告人身自由之私益及防禦權受限制之程
    度，就其目的與手段依比例原則權衡，認為確保將來可能之
    後續審判或判決確定後之刑罰執行程序得以順利進行，仍有
    羈押必要，尚無從以命被告具保、責付或限制住居等侵害較
    小之手段替代羈押，是被告所稱其無繼續羈押之必要，請准
    許以具保替代羈押云云，自無可採。至聲請意旨所述全家人
    確診等節，縱屬非虛，仍與被告是否具備羈押事由及羈押必
    要性之法律判斷無關，尚無從據為准予具保停止羈押之正當
    事由。
五、綜上，本院認被告仍有羈押之原因及必要性，且不能以具保
    等方式替代羈押。又被告聲請具保停止羈押之事由，並無刑
    事訴訟法第114條各款所示不得駁回具保聲請停止羈押之情
    形，有刑事聲請狀附卷可參。是此，被告聲請具保停止羈押
    ，難以准許，應予駁回。
六、依刑事訴訟法第220條，裁定如主文。
中　　華　　民　　國　　111 　年　　7 　　月　　22　　日
                  刑事第三庭　審判長法　官  鍾佩真
                                    法  官  黃虹蓁
                                    法  官  楊子龍
以上正本證明與原本無異。
如不服本裁定應於裁定送達後5日內向本院提出抗告書狀敘述抗
告之理由抗告於臺灣高等法院高雄分院。
中　　華　　民　　國　　111 　年　　7 　　月　　22　　日
                                    書記官  許珍滋